【裁判字號】    95,交易,18
【裁判日期】    950323
【裁判案由】    公共危險等
【裁判全文】
臺灣板橋地方法院刑事判決              95年度交易字第18號
公  訴  人  臺灣板橋地方法院檢察署檢察官
被      告  甲○○
上列被告因公共危險等案件，經檢察官提起公訴（94年度偵字第
18186 號），被告於準備程序認罪，本院以簡式審判程序判決如
下：
    主  文
甲○○服用酒類，不能安全駕駛動力交通工具而駕駛，處罰金壹
萬元，如易服勞役以佰元折算壹日。
被訴過失傷害部分公訴不受理。
    事實及理由
一、按除被告所犯為死刑、無期徒刑、最輕本刑為三年以上有期
    徒刑之罪或高等法院管轄第一審案件者外，於第一次審判期
    日前之準備程序進行中，被告先就被訴事實為有罪之陳述時
    ，審判長得告知被告簡式審判程序之旨，並聽取當事人、代
    理人、辯護人及輔佐人之意見後，裁定進行簡式審判程序，
    刑事訴訟法第273 條之1 第1 項定有明文。經核本件被告甲
    ○○所犯係死刑、無期徒刑、最輕本刑為三年以上有期徒刑
    以外之罪，其於準備程序中就被訴事實為有罪之陳述，經法
    官告知簡式審判程序之旨，並聽取公訴人、被告之意見後，
    本院爰依首揭規定，合議裁定由受命法官獨任進行簡式審判
    程序，合先敘明。
二、本件被告被訴酒後不能安全駕駛部分之犯罪事實、證據及應
    適用之法條，除被告係於民國94年10月20日凌晨0 時8 分許
    （起訴書誤載為「0 時58分許」），因酒後不能安全駕駛而
    肇事撞擊告訴人乙○○等部分，應予更正補述外，餘均引用
    如附件檢察官起訴書之記載。
三、爰審酌被告之素行、酒後不能安全駕駛情節、程度、所生危
    害及犯罪後坦承悔悟之態度等一切情狀，量處如主文所示之
    刑，並諭知易服勞役之折算標準。
四、另本件告訴人乙○○、丙○○（乙○○之母，起訴書漏載）
    告訴被告甲○○過失傷害部分，起訴書認被告係觸犯刑法第
    284 條第1 項前段之過失傷害罪，依同法第287 條前段之規
    定，須告訴乃論。茲據告訴人乙○○、丙○○具狀撤回其告
    訴，有撤回告訴狀在卷可按，爰依法另諭知不受理之判決。
五、依刑事訴訟法第273 條之1 第1 項、299 條第1 項前段、第
    303 條第3 款、第310 條之2 、第454 條，刑法第185 條之
    3 、第42條第2 項，罰金罰鍰提高標準條例第2 條，判決如
    主文。
六、如不服本判決，得自收受送達之日起10日內向本院提出上訴
    狀（須附繕本）。
本案經檢察官靳開聖到庭執行職務
中    華    民    國    95    年    3     月    23    日
                        交通法庭  法  官  彭  全  曄
以上正本證明與原本無異
如不服本判決應於送達後10日內向本院提出上訴狀
                                  書記官  梁  宜  庭
中    華    民    國    95    年    3     月    24    日
附錄本案論罪科刑法條全文：
中華民國刑法第185條之3
服用毒品、麻醉藥品、酒類或其他相類之物，不能安全駕駛動力
交通工具而駕駛者，處一年以下有期徒刑、拘役或三萬元以下罰
金。
--------------------------------------------------------
附件：
┌──────────────────────────────┐
│臺灣板橋地方法院檢察署檢察官起訴書                          │
│                                     94年度偵字第18186號    │
│    被    告  甲○○  男  39歲（民國○○年○月○○日生）         │
│                      住臺北縣新店市○○路113號             │
│                      國民身分證統一編號：Ｚ000000000號      │
│上列被告因公共危險等案件，業經偵查終結，認應該提起公訴，    │
│茲將犯罪事實及證據並所犯法條分敘如下：                      │
│        犯罪事實                                            │
│一、甲○○於民國94年10月19日20時至24時許，在臺北縣中和市    ○
○    ○○路某處，與友人飲用啤酒後，已達不能安全駕駛動力交    │
│    通工具之狀態，竟仍於酒後駕駛車牌號碼為7C─6373號之自    │
│    用小客車，由前揭飲酒處往臺北縣新店市住處方向行駛，於    │
│    翌日零時58分許，在行經臺北縣中和市○○街與景平路口時    │
│    ，其理應注意車輛行駛時，駕駛人應注意車前狀況，並隨時    │
│    採取必要之安全措施，而依當時情形，又無不能注意之情事    │
│    ，竟疏於注意，且因酒後影響判斷力，致撞擊正沿同市○○    ○
○    街走斑馬線欲往景平路之行人乙○○，造成乙○○受有頭部    │
│    外傷、左額頭、左手腕撕裂傷、左小腿右肋骨下緣挫傷等傷    │
│    害。嗣警據報前往處理，並測得其呼氣酒精濃度達每公升1.    │
│    09毫克，始查悉上情。                                    │
│二、案經乙○○訴由臺北縣政府警察局中和分局報告偵辦。        │
│        證據並所犯法條                                      │
│一、證據清單                                                │
│   ┌──┬─────────┬────────────┐   │
│   │編號│    證據名稱      │      待證事實          │   │
│   ├──┼─────────┼────────────┤   │
│   │ 一 │被告甲○○於警詢及│上揭犯罪事實            │   │
│   │    │偵查中之供詞      │                        │   │
│   ├──┼─────────┼────────────┤   │
│   │    │告訴人乙○○於偵查│同上                    │   │
│   │ 二 │中之指訴          │                        │   │
│   ├──┼─────────┼────────────┤   │
│   │    │道路交通事故調查報│同上                    │   │
│   │ 三 │告表、道路交通事故│                        │   │
│   │    │現場圖、天主教會耕│                        │   │
│   │    │莘醫院診斷證明書、│                        │   │
│   │    │酒精濃度測試表各1 │                        │   │
│   │    │件及照片12張      │                        │   │
│   └──┴─────────┴────────────┘ ┌┘
│二、核被告所為，係犯刑法第185條之3之不能安全駕駛動力交通  │
│    工具罪嫌、第284條第1項前段之過失傷害罪嫌。又被告所犯  │
│    上開二罪間犯意各別，犯罪構成要件互殊，應予分論併罰。  │
│三、依刑事訴訟法第251條第1項提起公訴。                    │
│        此    致                                          │
│臺灣板橋地方法院                                          │
│中    華    民    國    94    年    12    月    23    日  │
│                                                          │
│                              檢察官   丁  ○  ○         │
│上正本證明與原本無異                                      │
│中    華    民    國    95    年    1     月    2     日  │
│                                                          │
│                              書記官   徐  蘭  英         │
│                                                          │
│附錄本案所犯法條全文                                      │
│中華民國刑法第185條之3                                    │
│服用毒品、麻醉藥品、酒類或其他相類之物，不能安全駕駛動力  │
│交通工具而駕駛者，處1年以下有期徒刑、拘役或3萬元以下罰金  │
│。                                                        │
│中華民國刑法第284條                                       │
│(過失傷害罪)                                              │
│因過失傷害人者，處 6 月以下有期徒刑、拘役或 500 元以下罰  │
│金，致重傷者，處1年以下有期徒刑、拘役或500元以下罰金。    │
│從事業務之人，因業務上之過失傷害人者，處 1 年以下有期徒刑 │
│、拘役或1 千元以下罰金，致重傷者，處 3 年以下有期徒刑、   │
│  拘役或2千元以下罰金。                                   │
└─────────────────────────────┘


司法院資訊處製作；財團法人民間司法改革基金會備份。
